臺灣新北地方法院三重簡易庭民事判決
                                  111年度重簡字第320號
原      告  莊松山  
被      告  展材企業有限公司

法定代理人  莊松茂  

上列當事人間給付票款事件，於民國111年8月5日言詞辯論終結
，本院判決如下：
    主  文
被告應給付原告新臺幣200,000元，及自民國110年11月26日起至
清償日止，按年息6％計算之利息。
訴訟費用由被告負擔。
本判決得假執行。
    事  實  及  理  由
一、原告主張：
　　其持有被告所簽發，如附表所示支票1紙（下合稱系爭支票
    ），詎經原告提示後竟均不獲支付，迭經催討未果。爰依票
    據之法律關係提起本件訴訟，並聲明：被告應給付原告新臺
    幣（下同）20萬元，及自110年11月26日起至清償日止，按
    年息6％計算之利息。
二、被告則到庭陳述：不否認有本件票據債務，但尚無力清償等
    語。
三、得心證之理由：
（一）原告主張其執有由被告簽發之系爭支票1紙，經屆期後提
      示付款不獲清償等事實，業據提出支票及退票理由單各紙
      為證（支付命令卷第7至9頁），核屬相符，並為被告所不
      爭執，堪認原告之主張為真實。至被告雖以無力清償等語
      置辯，惟按有無資力償還，乃係執行問題，不得據為不負
      履行義務之抗辯，是其所辯，自無可採。
（二）按在票據上簽名者，依票上所載文義負責；發票人應照支
      票文義擔保支票之支付；支票到期不獲付款時，執票人於
      行使或保全支票上權利之行為後，對於背書人、發票人及
      支票上其他債務人，得行使追索權；執票人向支票債務人
      行使追索權時，得請求自為付款提示日起之利息，如無約
      定利率者，依年利6釐計算，票據法第5條第1項、第126條
      、第85條第1項、第133條、第144條定有明文。查本件原
      告持有被告所簽發之系爭支票，已如前述，而系爭支票復
      經原告為付款之提示未獲兌現業經認定，被告自應依系爭
      本票所載文義負發票人支付之責，是原告自得基於系爭本
      票之執票人，依票據法律關係，請求被告給付票款20萬元
      ，及自110年11月26日起至清償日止，按年息6％計算之利
      息。
四、從而，原告本於票據法律關係，請求被告給付如主文第1項
    所示，為有理由，應予准許。
五、訴訟費用負擔依據：民事訴訟法第78條。
中    華    民    國   111    年    8     月    19    日
                  臺灣新北地方法院三重簡易庭
                      法      官  王雅婷
以上正本係照原本作成。
如不服本判決，應於送達後20日內，向本院提出上訴狀並表明上
訴理由，如於本判決宣示後送達前提起上訴者，應於判決送達後
20日內補提上訴理由書（須附繕本）。
中    華    民    國   111    年    8     月    19    日
                      書  記  官  陳芊卉
　　　　　　　　　　　
票據號碼 票面金額 （新臺幣） 發票人 發票日 退票日即利息起算日 BY0000000 20萬元 展材企業有限公司 110年11月16日 110年11月26日